# 有收入没成本的情况

提问人：hepengfei0309 时间：2011-11-22 15:38:54
我们公司外派子公司人员，我们公司收取服务费也有这种情况，感觉问题不大，人员工资都是跟着别的员工费用化了。

回答人：chenyiwei
回复 hepengfei0309 的帖子
还是应当尽可能地通过工时记录等基础工作，合理划分人员成本中与取得收入直接相关的部分（计入营业成本）和其他部分（计入期间费用）。感觉服务性行业的成本、费用划分问题似乎较为常见，虽然可能不影响损益，但基于规范核算、完善管理的目的，还是建议合理区分。